【裁判字號】    95,毒抗,417
【裁判日期】    950907
【裁判案由】    毒品危害防制條例
【裁判全文】
臺灣高等法院刑事裁定                 95年度毒抗字第417號
抗  告  人
即  被  告  甲○○
上列抗告人因毒品危害防制條例案件，不服臺灣桃園地方法院95
年度毒聲字第1079號，中華民國95年7月28日裁定（聲請案號：
臺灣桃園地方法院檢察署95年度毒偵字第3573號），提起抗告，
本院裁定如下：
    主  文
抗告駁回。
    理  由
一、原裁定意旨略以：檢察官聲請意旨略以，被告甲○○基於施
    用第二級毒品MDMA之犯意，於民國95年2月25 日採尿時起往
    前回溯96小時內之某時點，在臺灣地區某處，施用第2 級毒
    品MDMA1次，為警於95年2月25日，在桃園縣桃園市重量舞廳
    臨檢查獲，訊據被告否認有施用上開毒品犯行，惟被告為警
    查獲所採集之尿液經送檢驗結果，呈MDMA陽性反應，有臺灣
    檢驗科技股份有限公司濫用藥物尿液檢驗報告附卷可稽，依
    毒品危害防制條例第20條第1項及觀察勒戒處分執行條例第3
    條第1 項規定，聲請裁定將被告送勒戒處所觀察、勒戒等語
    。經核聲請屬實，依毒品危害防制條例第20條第1 項、觀察
    勒戒處分執行條例第3條第1項，裁定被告施用第二級毒品，
    應送勒戒處所觀察、勒戒等語。
二、抗告意旨略以：被告並未曾施用第二級毒品MDMA，至於檢驗
    呈陽性反應，本人亦深感困惑，懇請複驗，以示公允云云。
三、經查：
    (一)按犯第10條之罪者，檢察官應聲請法院裁定，令被告入勒
      戒處所觀察、勒戒，其期間不得逾2 月，毒品危害防制條
      例第20條第1項定有明文。
    (二)本件抗告人即被告甲○○於95年2月25日5時35分許，經其
      同意後為警採取之尿液，經送臺灣檢驗科技股份有限公司
      （下簡稱：臺灣檢驗公司)，先以EIA酵素免疫分析法進行
      初步檢驗，再以GC/MS 即氣相層析質譜儀分析法檢驗確認
      ，鑑定結果證實其尿液呈MDMA類陽性反應之事實，有桃園
      縣政府警察局桃園分局被採尿人姓名編號對照表、桃園縣
      政府警察局桃園分局檢體監管紀錄表、臺灣檢驗公司95年
      3月21日出具之濫用藥物尿液檢驗報告各1紙附卷可稽（見
      偵查卷第9、10、11頁)。又查據第二級毒品MDMA之化學結
      構與甲基安非他命頗為類同，故有關MDMA代謝反應之檢出
      時效，可參考甲基安非他命之情況，即檢出時效應視施用
      量多少及個人代謝情況而異，施用量多者，於施用後3、4
      日仍有可能檢出陽性反應，施用量少者，可能在24小時後
      即難以檢出之情(參照法務部調查局90年6月12日陸(一)字
      第90035494號函)，亦即一般人施用MDMA後，4日內均有可
      能檢出其代謝成分之陽性反應，是應認抗告人最後1 次施
      用MDMA之時間應為95年2月25日5時35分許採尿前之4 日內
      某時，已堪認定。
    (三)抗告人雖辯稱：未曾施用第二級毒品MDMA，請求複驗云云
      ，惟按「尿液毒品檢驗若使用氣相層析質譜儀分析法確認
      ，則可完全排除偽陽性之干擾，為目前最具公信力的檢驗
      方法」，此為法務部調查局第6 處發技(1)字第87074574
      號函所揭示，是依此檢驗方式所檢出之結果，可排除偽陽
      性之干擾，而得到正確之鑑驗結果，被告檢驗結果既呈MD
      MA陽性反應，則被告確有於上揭採尿時間之前4 日內有施
      用MDMA之犯行，已屬明確。原審依毒品危害防制條例第20
      條第1 項、觀察勒戒處分執行條例第3條第1項，裁定被告
      應送觀察勒戒，經核無不合。被告空言辯稱未曾施用MDMA
      云云，並無理由，又關於被告請求複驗一事，本院認事證
      已明，複驗已核無必要，附此敘明。綜上，被告空言提起
      本件抗告，為無理由，應予駁回。
據上論斷，依刑事訴訟法第412條，裁定如主文。
中    華    民    國    95    年    9     月    7     日
                  刑事第九庭    審判長法  官  官有明
                                      法  官  周盈文
                                      法  官  王復生
以上正本證明與原本無異。
不得再抗告。
                                      書記官  王宜玲
中    華    民    國    95    年    9     月    7     日


司法院資訊處製作；財團法人民間司法改革基金會備份。
